【裁判字號】    90,易,224
【裁判日期】    900614
【裁判案由】    恐嚇
【裁判全文】
臺灣士林地方法院刑事判決                            九十年度易字第二二四號
    聲  請  人  臺灣士林地方法院檢察署檢察官
    被      告  丙○○
右列被告因恐嚇案件，經檢察官聲請簡易判決處刑（八十九年度偵字第九二四五號）
，本院訊問被告後認不宜為簡易判決處刑（八十九年度簡字第一一六三號），改依通
常程序審理，判決如左：
    主  文
丙○○以加害生命之事恐嚇他人，致生危害於安全，處拘役參拾日，如易科罰金以
佰元折算壹日。緩刑貳年。
    事  實
一、丙○○與丁○○係鄰居關係，二人平時相處不睦並時有爭執。於民國（下同）八
    十九年九月十三日下午六時時二十分許，在台北市北投區自強區三一巷五一號前
    ，丙○○懷疑與丁○○一起烤肉之友人為先前至其住處毀損物品之人，為照相採
    證，遂執照相機對丁○○等人拍攝，引起丁○○不悅而發生口角，之後丙○○即
    返回其三樓住處。嗣丁○○報警處理，於員警乙○○到現場處理之際，丙○○又
    與丁○○再度發生爭吵，詎丙○○於爭吵中竟基於恐嚇之犯意，以：「我叫黑道
    來，讓大家死得很難看（台語）」等加害生命之事恐嚇丁○○，使丁○○心生畏
    懼，致生危害於安全。
二、案經被害人丁○○訴由台北市政府警察局北投分局報請臺灣士林地方法院檢察署
    檢察官聲請簡易判決處刑，本院改依通常程序審理。
    理  由
一、訊據被告丙○○矢口否認涉有前揭恐嚇犯行，辯稱：伊雖然有拿照相機想要拍照
    蒐證，而與被害人丁○○等發生爭執，但是並未以「我叫黑道來，讓大家死得很
    難看」等語恐嚇告訴人，雙方只是講話比較大聲，且吵架一定有講難聽話云云。
    惟查：被告曾於上開時、地，以前述之言詞恐嚇被害人丁○○等情，迭據被害人
    丁○○於警訊、偵查、本院初次調查中指訴及證人甲○○於警訊、偵查中證述綦
    詳，而證人乙○○即當日到現場處理之員警，亦於本院調查中證稱：當時雙方有
    發生爭吵，伊有聽到其中一個人對伊說對方有講「要叫兄弟來殺我」等語（見本
    院九十年四月十七日訊問筆錄），此核與被害人指稱：伊當時有告訴員警被告講
    這句話要員警作證等情相符，且被告自承當時雙方吵架有講難聽的話，則被告自
    有可能於爭吵中出言恐嚇被害人。又被害人丁○○與證人甲○○雖皆嗣於本院調
    查中改稱：當日因有喝酒之故，所以不能確定是否被告是否曾經說過上述之恐嚇
    言詞云云，然此應係被害人與被告事後和解（有卷付告訴人所提之撤回告訴狀及
    和解書各一紙在卷可憑），所為迴護被告之言詞，尚難採信。綜上，被告所辯上
    情，委無足採，本案事證明確，應依法論科。
二、核被告所為，係犯法第三百零五條之恐嚇危害安全罪。爰審酌被告之犯罪手段、
    犯罪後所生之危害尚屬輕微，而犯罪後亦積極與被害人達成和解，犯罪態度良好
    ，及其他一切之情狀，量處如主文所示之刑所示之刑，並諭知易科罰金之折算標
    準，以稍薄懲。按刑法第四十一條業於九十年一月十日修正公布並於同年一月十
    二日生效該條第一項規定：「犯最重本刑為五年以下有期徒刑以下之罪，而受六
    個月以下有期徒刑或拘役之懸告因身體、教育、職業、家庭、之關係或其他正當
    事由，執行顯有困難者，得以一元以上三元以下折算一日，易科罰金。但確定因
    不執行所宣告之刑，難收矯正之效，或難以維持法秩序者，不在此限。」，是本
    件依刑法第二條第一項段之規定，應適用修正後之刑法第四十一條前段規定諭知
    易科罰金之標準。又查被告前雖因業務過失傷害罪，受有期徒刑三月之刑之宣告
    ，並為緩刑三年之諭知，惟被告緩刑之諭知並未被撤銷，其刑之宣告失其效力，
    且被告五年內亦未曾受有期徒刑以上之宣告，有卷附之台灣高等法院被告全國前
    案記錄表一紙在卷可稽，量被告經此起訴審判，當知所警惕，信無再犯之虞，本
    院認所宣告之刑以暫不執行為當，並諭知緩刑二年，以啟自新。
據上論斷，應依刑事訴訟法第四百五十二條、第二百九十九條第一項前段，刑法第二
條第一項前段、第三百零五條、第四十一條第一項前段、第七十四條第一款，罰金罰
鍰提高標準條例第一條前段、第二條，判決如主文。
本案經檢察官張嘉芬到庭執行職務。
中      華      民      國      九十      年      六      月   十四     日
                                      臺灣士林地方法院刑事第二庭
                                          法  官  楊  迺  伶
右正本證明與原本無異。
如不服本判決，應於判決送達後十日內，向本院提出上訴狀。
                                          書記官  趙  彩  彤
中      華      民      國      九十      年      六      月   十八     日
附錄本案論罪科刑法條全文︰
刑法第三百零五條：
  以加害生命、身體、自由、名譽、財產之事恐嚇他人，致生危害於安全者，處二年
  以下有期徒刑、拘役或三百元以下罰金。


司法院資訊處製作；財團法人民間司法改革基金會備份。
